【裁判字號】    97,重訴,135
【裁判日期】    970402
【裁判案由】    給付貨款
【裁判全文】
臺灣板橋地方法院民事裁定             97年度重訴字第135號
原      告  嘉聯益科技股份有限公司
法定代理人  乙○○
訴訟代理人  陳博文律師
以上原告與被告美律電子有限公司間請求給付貨款事件，本院裁
定如下：
    主  文
原告應於本裁定送達後伍日內，補正起訴狀上(一)被告美律電子有
限公司在中華民國之主事務所與主營業所所在地，(二)被告美律電
子有限公司法定代理人甲○○之真正住所或居所，與最新戶籍謄
本過院，逾期即駁回其訴。
    理  由
一、按當事人書狀，應記載當事人姓名及住所或居所；當事人為
    法人、其他團體或機關者，其名稱及公務所、事務所或營業
    所；有法定代理人、訴訟代理人者，其姓名、住所或居所，
    及法定代理人與當事人之關係，民事訴訟法第116 條第1項
    第1 、2 款定有明文。查原告起訴狀僅記載被告美律電子有
    限公司在大陸之事務所與營業所，並未記載在中華民國之主
    事務所與主營業所所在地，而美律電子有限公司並非依我國
    法設定登記之法人，應屬其他得為訴訟當事人之團體，參酌
    民事訴訟法第3 條第3項 規定：「對於外國法人或其他得為
    訴訟當事人之團體之訴訟，由其在中華民國之主事務所或主
    營業所所在地之法院管轄。」原告對於被告美律電子有限公
    司之訴訟應由被告在中華民國之主事務所或主營業所所在地
    之法院管轄，惟原告起訴狀上並未記載被告在中華民國之主
    事務所或主營業所，則本院自無從定本件訴訟之管轄法院，
    爰定期間命原告補正被告在中華民國之主務所與主營業所所
    在地，逾期即駁回原告之訴。
二、次按對於無訴訟能力人為送達者，應向其全體法定代理人為
    之；法定代理人有二人以上，如其中有應為送達處所不明者
    ，送達得僅向其餘之法定代理人為之，民事訴訟法第127 條
    定有明文。查被告美律電子有限公司係無訴訟能力人，依法
    應對其法定代理人甲○○為送達。原告雖記載被告法定代理
    人甲○○之住止為台中市○○區○○路22號，惟本院送達被告
    之97年度補字第257 號民事裁定，經設於該址之美律實業股
    份有限公司於97年3 月10日具狀陳報拒絕受領，而美律實業
    股份有限公司係依我國法設立登記之公司法人，與被告美律
    電子有限公司並非同一人格，原告復未提出被告法定代理人
    甲○○之最新戶籍謄本，則本院將被告法定代理人甲○○之
    相關訴訟文書寄送至台中市○○區○○路22號，無從認定係合
    法送達，爰定期間命原告補正被告法定代理人甲○○之真正
    居所或住所，與最新戶籍謄本過院，期逾即駁回原告之訴。
三、末按民事訴訟法第12條所規定之債務履行地，專指當事人以
    契約訂定之清償地而言，民法第314 條所定之債務履行地（
    法定清償地）不與焉（參閱吳明軒著：中國民事訴訟法上冊
    ，第56至57頁）。原告雖主張：其營業所台北縣樹林市○○
    街248 號依民法第314 條之規定係契約履行地云云，惟查民
    法第314 條所定之債務履行地並非民事訴訟法第12條所規定
    之債務履行地，已詳述如前，則本院自無從依民法第314 條
    之規定就本件訴訟取得管轄權，原告自應於收受裁定後5 日
    內提出兩造間以契約所訂定清償地係在本院轄區之證明文件
    過院，如逾期未提出，且原告已補正如主文所示之事項，本
    院將依職權將本件訴訟移送於被告中華民國主事務所與主營
四、依民事訴訟法第121條第1項，裁定如主文。
中    華    民    國    97    年    4     月    2     日
                  民事第三庭    法  官  何君豪
以上正本證明與原本無異
本裁定不得抗告
中    華    民    國    97    年    4     月     3    日
                                 書記官  黃琴茜


司法院資訊處製作；財團法人民間司法改革基金會備份。
